臺灣臺北地方法院小額民事判決
111年度北小字第1776號
原      告  和雲行動服務股份有限公司

法定代理人  謝富來  


訴訟代理人  林柏鑫  
            童威齊  
被      告  吳建興  
上列當事人間請求損害賠償事件，本院於民國111年5月11日言詞
辯論終結，判決如下︰
    主      文
被告應給付原告新臺幣47,624元，及自民國111年2月26日起至清
償日止，按週年利率5％計算之利息。
原告其餘之訴駁回。
訴訟費用新臺幣1,000元，由被告負擔新臺幣499元，餘由原告負
擔。
本判決第1項得假執行。但被告如以新臺幣47,624元為原告預供
擔保，得免為假執行。
    事實及理由
一、原告起訴主張：被告於民國109年9月22日16時48分許，向原
    告承租車牌號碼000－0000號租賃小客車（下稱系爭車輛），
    租金每日新臺幣（下同）2,200元，被告於109年9月25日21
    時4分許歸還系爭車輛。然原告發現被告擅自更換系爭車輛
    輪框，於將系爭車輛送檢修後，發現系爭車輛底盤亦遭毀損
    。原告支出系爭車輛修復費用8萬元（含工資13,777元、外
    包費用800元、零件65,424元，合計為80,001元，原告僅請
    求8萬元。系爭車輛於107年6月出廠，經計算2年4月折舊後
    ，零件折舊後殘值應以17,647元計算，兩造對此當庭表示不
    爭執）。而系爭車輛維修10天，依汽車出租單約定，維修期
    間被告需賠償每日租金70％之營業損失，共計15,400元（計
    算式：2,200×10×70％＝15,400）。被告積欠原告95,400元（
    計算式：8萬＋15,400＝95,400），經原告屢次催討，均未獲
    置理，爰依法提起本件訴訟等語，並聲明：被告應給付原告
    95,400元，及自支付命令繕本送達翌日起至清償日止，按週
    年利率5％計算之利息。
二、被告則以：原告起訴金額過高，對於原告請求金額中之46,8
    24元願意給付等語，資為抗辯。　　
三、本院之判斷：
㈠原告主張系爭車輛遭毀損、被告需賠償維修費用及營業損失等
  情，業據原告提出與其主張相符之汽車出租單、被告之汽車駕
  駛執照及國民身分證、系爭車輛行照、被告租車資料、租金收
  費表、系爭車輛毀損及維修照片、估價單、電子發票證明聯、
  存證信函暨回執等件為證（見司促卷第10至40頁），且該事實
  為被告所不爭執。則原告請求被告給付系爭車輛維修費及所受
  營業損失，自屬有據。而查系爭車輛於107年6月出廠，經計算
  2年4月折舊後，零件折舊後殘值應以17,647元計算，兩造對此
  當庭已經表示不爭執（見本院卷第43頁），則原告得向被告請
  求給付車輛維修費之費用應為32,224元（計算式：零件費用17
  ,647元＋工資13,777元＋外包800元＝32,224元），加計被告已不
  爭執之營業損失15,400元，得請求被告給付之金額為47,624元
  。
㈡按遲延之債務，以支付金錢為標的者，債權人得請求依法定利
  率計算之遲延利息；應付利息之債務，其利率未經約定，亦無
  法律可據者，週年利率為5％；給付無確定期限者，債務人於債
  權人得請求給付時，經其催告而未為給付，自受催告時起，負
  遲延責任。其經債權人起訴而送達訴狀，或依督促程序送達支
  付命令，或為其他相類之行為者，與催告有同一之效力，民法
  第233條第1項前段、第203條、第229條第2項分別定有明文。
  原告請求被告給付損失47,624元之部分，自支付命令繕本送達
  翌日即111年2月26日（見司促卷第51頁）起，至清償日止，按
  週年利率5％計算之利息，為有理由，應予准許。
四、綜上所述，原告請求被告給付47,624元，及自111年2月26日
    起至清償日止，按週年利率5％計算之利息，為有理由，應予
    准許。逾此部分，則為無理由，應予駁回。
五、本件原告勝訴部分，係就民事訴訟法第436條之8適用小額訴
    訟程序所為被告敗訴之判決，依同法第436條之20之規定，
    應依職權宣告假執行；並依同法第436條之23準用同法第436
    條第2項適用同法第392條第2項之規定，依被告之聲請，宣
    告如預供擔保，得免為假執行。
六、本件事證已臻明確，兩造其餘攻擊防禦方法及所提證據，核
    與判決結果不生影響，爰不逐一論列，併此敘明。
七、按適用小額訴訟程序事件法院為訴訟費用之裁判時，應確定
    其費用額，民事訴訟法第436條之19定有明文，爰依後附計
    算書確定本件訴訟費用額如主文第3項所示。
八、訴訟費用負擔之依據：民事訴訟法第79條。
中　　華　　民　　國　　111 　年　　5 　　月　　17　　日
　　　　　　　　　臺北簡易庭  法　官　徐千惠　　　
以上正本係照原本作成。
如不服本判決，須以違背法令為理由，應於判決送達後20日內向
本庭（臺北市○○區○○○路0段000巷0號）提出上訴狀（須按他造當
事人之人數附繕本）。如委任律師提起上訴者，應一併繳納上訴
審裁判費。
中　　華　　民　　國　　111 　年　　5 　　月　　17　　日
                              書記官  蘇冠璇
訴訟費用計算書
項　　　　目             金 　額（新臺幣）　　   備註
第一審裁判費　　　          1,000元
合　　　　計　　　          1,000元
附錄：
一、民事訴訟法第436條之24第2項：
    對於小額程序之第一審裁判上訴或抗告，非以其違背法令為
    理由，不得為之。
二、民事訴訟法第436條之25：
    上訴狀內應記載上訴理由，表明下列各款事項：
    （一）原判決所違背之法令及其具體內容。
    （二）依訴訟資料可認為原判決有違背法令之具體事實。